【裁判字號】    89,交易,667
【裁判日期】    891012
【裁判案由】    過失致死等
【裁判全文】
臺灣高雄地方法院刑事判決                        八十九年度交易字第六六七號
    公  訴  人  臺灣高雄地方法院檢察署檢察官
    被      告  甲○○
右列被告因公共危險等案件，經檢察官提起公訴（八十八年度偵字第三０六二七號)
，本院判決如左：
    主  文
甲○○服用酒類不能安全駕駛動力交通工具而駕駛，累犯，有處有期徒刑肆月，如易
科罰金，以參佰元折算壹日；又因過失致人於死，累犯，處有期徒刑陸月，如易科罰
金，以參佰元折算壹日。應執行有期徒刑捌月，如易科罰金，均以參佰元折算壹日。
    事  實
一、甲○○考領有普通小型車駕駛執照，曾犯妨害自由罪，經台灣高雄地方法院判處
    有期徒刑四月確定，於八十六年九月二十三日執行完畢，於民國八十六年九月二
    十三日早上時分許，違反飲酒後其吐氣所含酒精成份超過每公升０．二五毫克以
    上，不得駕車之規定，竟於飲酒後酒精濃度高達每公升一‧一二毫克之酒醉狀態
    下，已達不能為安全駕駛動力交通工具時，竟不知謹慎，仍貿然駕駛車牌號碼Ｃ
    五─八二八０號自用小客車，搭載蘇建義，沿高雄縣鳳山市○○路往鳳山方向行
    駛，應注意車前狀況，並隨時採取必要之安全措施，以避免危險之發生，而當時
    為陰天，夜間有照明，惟柏油路面平直，並無障礙物或其他缺陷，且依其智識、
    能力亦無不能注意之情事，竟疏未注意，仍貿然駕車行駛，因酒醉意識不清，方
    向盤操控不當而撞擊路旁之路燈，使被害人蘇建義因此受有頭部重創，顱內出血
    等之傷害而死亡。
二、案經高雄縣警察局鳳山分局報請臺灣高雄地方法院檢察署檢察官偵查起訴。
    理  由
一、訊據被告甲○○對於右揭時、地於飲酒後酒精濃度高達每公升一‧一二毫克之酒
    醉情況下，明知自己精神狀態已達不能為安全駕駛之程度，仍貿然駕車行駛，且
    又疏未注意車前狀況，致其所駕駛之自用小客車撞擊路旁之路燈，使被害人蘇建
    義死亡之事實，均坦承不諱，核與被害人家屬乙○○於警訊時及本院審理中所指
    述情節相符，此外並有道路交通事故調查報告表附現場圖、照片及被告肇事後所
    測之酒精濃度測試表在卷可稽，其自白堪信為真實。本件車禍之被害人係因此受
    有顱內出血等傷害而死亡，經檢察官督同檢驗員相驗屬實，製有相驗筆錄、相驗
    屍體證明書、驗斷書在卷可憑。
二、按汽車駕駛人飲酒後其吐氣所含酒精成份超過每公升０‧二五毫克以上者不得駕
    車，駕駛時並應注意車前狀況，隨時採取必要之安全措施，道路交通安全規則第
    一百十四條第二款及第九十四條第三項分別定有明文。此為一般駕駛人應注意並
    能注意之情事，本件被告考領有普通小型車駕駛執照，依附卷之交通事故調查報
    告表記載，肇事當時天候雖為陰天，夜間有照明，惟柏油路面平直，且無障礙物
    或其他缺陷，依被告之智識、能力及當時客觀情形並無不能注意之情事，而被告
    於肇事後經警測試結果，其吐氣所含酒精成份每公升為一．一二毫克，有酒精測
    定值表乙紙在卷為憑，被告於此情況下駕車，顯已違反上述酒後不得駕車之規定
    ，復疏未注意車前動態，以致肇事，使被害人死亡，其於本件車禍之發生有重大
    過失並於肇事時已達不能安全駕駛車輛之程度，乃屬明顯，又被害人因本件車禍
    死亡與被告之過失行為間有相當因果關係。事證明確，被告犯行已堪認定。
三、本件被告因駕車過失致人死亡，核其所為，就服用酒類不能安全駕駛動力交通工
    具而駕駛部分，係犯刑法第一百八十五條之三服用酒類致不能安全駕駛動力交通
    工具而駕駛罪；因過失致人死亡部分，係犯同法第二百七十六條第一項過失致死
    罪。被告所犯上開二罪，犯意各別，行為不同，構成要件有異，應分論併罰。被
    告曾犯妨害自由罪，經台灣高雄地方法院判處有期徒刑四月確定，於八十六年九
    月二十三日執行完畢，有臺灣高雄地方法院檢察署刑案資料查註紀錄表及本院刑
    案被告院內索引卡紀錄表各一份在卷可稽，其於五年以內再犯本件最重本刑為有
    期徒刑以上之上開二罪為累犯，均應加重其刑。又被告係酒醉駕車因而肇事致人
    死亡，依法應負刑事責任，所犯普通過失致死罪部分，另依道路交通管理處罰條
    例第八十六條第一項之規定，遞加重其刑。審酌被告於飲酒後酒精濃度高達每公
    升一‧一二毫克之情況下仍貿然駕車行駛，應知稍有不慎，極易造成道路上人車
    往來之重大危害，竟不顧此一危險性而貿然駕車行駛，復未注意車前狀況，使被
    害人不幸死亡，惡性實在重大，念其坦承犯行，態度良好，並已與被害人家屬達
    成民事和解，賠償被害人家屬新台幣一百五十萬元，有和解書可參，被害人家屬
    即其父乙○○亦到庭稱被告犯後態度很好，其尚有一子剛出生不久（本院八十九
    年九月十四日審理筆錄）等一切情狀，分別量處如主文所示之刑，並均諭知易科
    罰金之折算標準及定其應執行刑。
據上論斷，應依刑事訴訟法第二百九十九條第一項前段，道路交通管理處罰條例第八
十六條第一項，刑法第一百八十五條之三、第二百七十六條第一項、第四十一條、第
四十七條、第五十一條第五款，罰金罰鍰提高標準條例第一條前段、第二條，判決如
主文。
中      華      民      國      八十九      年      十    月    十二    日
                              臺灣高雄地方法院交通法庭
                                  法    官  王 俊 隆
右正本證明與原本無異。
如不服本判決，應於判決送達後十日內，向本院提出上訴狀。
                                  書 記 官  趙 美 玲
中    華    民    國      八十九      年      十      月      十二      日
刑法第一百八十五條之三
服用毒品、麻醉藥品、酒類或其他相類之物，不能安全駕駛動力交通工具而駕駛者，
處一年以下有期徒刑、拘役或三萬元以下罰金。
刑法第二百七十六條第一項
因過失致人於死者，處二年以下有期徒刑、拘役或二千元以下罰金。


司法院資訊處製作；財團法人民間司法改革基金會備份。
